臺灣高雄地方法院刑事判決　　　　　　　　　　　　九十一年度訴字第一四八五號
　　公　訴　人　臺灣高雄地方法院檢察署檢察官
　　被　　　告　甲○○
右列被告因違反毒品危害防制條例案件，經檢察官提起公訴（九十一年度毒偵字第七
六七號）及移送併辦（九十一年度偵字第四九六五號），本院判決如左：
    主    文
甲○○連續施用第一級毒品，累犯，處有期徒刑捌月，扣案之海洛因貳包（驗後淨重
零點肆肆公克、包裝重零點肆壹公克）沒收銷燬之，注射針筒支沒收。
    事    實
一、甲○○曾於民國八十年、八十三年間因違反麻醉藥品管理條例、肅清煙毒條例案
    件經臺灣高雄地方法院分別判處有期徒刑五年四月、三年二月確定，甫於八十九
    年四月三日合併殘刑縮刑期滿執行完畢。仍不知悔改，於八十九年間又因施用毒
    品案件，經臺灣高雄地方法院以八十九年度毒聲字第六二九０號裁定送觀察、勒
    戒後，因認有繼續施用傾向，再經臺灣高雄地方法院以八十九年度毒聲字第六八
    四二號裁定裁定令入戒治處所施以強制戒治，而由臺灣高雄地方法院檢察署檢察
    官於戒治期滿後之九十年十二月二十一日以九十年度戒毒偵字第一三八五號不起
    訴處分確定。詎甲○○又基於概括犯意，自九十一年二月八日晚間八時許起至同
    年三月一日晚間十一時許，連續在高雄市○○區○○里○○○路八十三號、高雄
    市○○路、自立路口「六合夜市」外公共廁所等處，以將海洛因置於針筒注射之
    方式，施用施用第一級毒品海洛因多次，為警於九十一年二月十日晚間九時許、
    三月二日凌晨一時二十五分許，分別在高雄市○○區○○路與中山路口、高雄市
    三民區○○里○○○路八十三號住處查獲，並分別扣得海洛因一小包（驗後淨重
    ０‧一六公克、包裝重０‧二二公克）、海洛因一小包（驗後淨重０‧二八公克
    、包裝重０‧一九公克）、注射針筒三支。
二、案經高雄市政府警察局移送臺灣高雄地方法院檢察署檢察官偵查起訴。
    理    由
一、訊據被告甲○○對於右揭事實均坦承不諱，其二次為警查獲時之尿液經警當場採
    檢送驗結果，亦均呈嗎啡陽性反應，有高雄市政府衛生局煙毒尿液檢驗成績書、
    高雄市政府警察局保安警察大隊刑案移送專責組偵辦毒品危害防制條例嫌疑人尿
    液採證代碼對照表、高雄市立凱旋醫院煙毒尿液檢驗成績書、尿液送驗登記簿附
    卷可稽，而二次查獲時被告持有之白色粉末各一包（驗後淨重０‧一六公克、包
    裝重０‧二二公克）（驗後淨重０‧二八公克、包裝重０‧一九公克），共計驗
    後淨重０‧四四公克、包裝重０‧四一公克，經鑑驗結果亦均為第一級毒品海洛
    因，有法務部調查局調科壹字第二二００一三０二一號、第000000000
    號鑑定通知書可考；又被告於八十九年間即因施用毒品案件，經本院以八十九年
    度毒聲字第六二九０號裁定送觀察、勒戒後，因認有繼續施用傾向，再經本院以
    八十九年度毒聲字第六八四二號裁定裁定令入戒治處所施以強制戒治，而由臺灣
    高雄地方法院檢察署檢察官於戒治期滿後之九十年十二月二十一日以九十年度戒
    毒偵字第一三八五號不起訴處分確定，有臺灣高等法院被告全國前案紀錄表、臺
    灣高雄地方法院檢察署刑案資料查註紀錄表及前開不起訴處分書立卷足憑，其二
    犯毒品危害防制條例第十條之罪，本件事證明確，被告犯行洵堪認定，應依法論
    科。
二、核被告所為，係犯毒品危害防制條例第十條第一項之罪。被告持有第一級毒品海
    洛因，進而施用，其持有之低度行為應被施用之高度行為所吸收，不另論罪。被
    告自九十一年二月八日晚間八時許起至同年三月一日晚間十一時許，多次施用第
    一級毒品海洛因之犯行，時間緊接、手法相同，所犯均係構成要件相同之罪名，
    為連續犯，應論以一罪並依刑法第五十六條之規定加重其刑。又被告曾於八十年
    、八十三年間因違反麻醉藥品管理條例、肅清煙毒條例案件經臺灣高雄地方法院
    分別判處有期徒刑五年四月、三年二月確定，甫於八十九年四月三日合併殘刑縮
    刑期滿執行完畢，有臺灣高等法院被告全國前案紀錄表、臺灣高雄地方法院檢察
    署刑案資料查註紀錄表可佐，其於有期徒刑之執行完畢五年內再犯本件有期徒刑
    以上之罪，為累犯，應依法遞加重其刑。爰審酌被告經本院裁定送觀察、勒戒後
    ，仍不知警惕悔改，猶繼續施用毒品，惟此乃自戕行為等一切情狀，量處如主文
    所示之刑，以資懲儆。公訴意旨雖僅載被告自九十一年二月八日起至同年月十日
    止多次施用第一級毒品之犯行，然被告九十一年二月十一日起至同年三月一日止
    多次施用第一級毒品海洛因犯行，與前揭檢察官起訴部分犯行有連續犯之裁判上
    一罪關係，前已述及，本院自得併予審理。
三、扣案白色粉末二包（驗後淨重０‧一六公克、包裝重０‧二二公克）、（驗後淨
    重０‧二八公克、包裝重０‧一九公克），共計驗後淨重０‧四四公克、包裝重
    ０‧四一公克，均為被告所有，且經鑑驗結果為第一級毒品海洛因，業如前述，
    屬不得製造、販賣、轉讓、持有、施用之違禁物，不問屬於犯人與否，均應依毒
    品危害防制條例第十八條第一項前段宣告沒收銷燬之；鑑驗耗用之毒品已經滅失
    ，爰不另諭知沒收銷燬；至扣案之注射針筒三支，亦為被告所有，且係供施用毒
    品犯罪預備之物，業據被告供陳在卷，應依刑法第三十八條第一項第二款宣告沒
    收，併此敘明。
據上論斷，應依刑事訴訟法第二百九十九條第一項前段，毒品危害防制條例第十條第
一項、第十八條第一項前段，刑法第十一條、第五十六條、第四十七條、第三十八條
第一項第二款判決如主文。
案經檢察官陳俊宏到庭執行職務。
中      華      民      國    九十一    年      七      月    三十一    日
                                  臺灣高雄地方法院刑事第三庭
                                          法  官  洪  文  慧
右正本證明與原本無異。
如不服本判決，應於判決送達後十日內，向本院提出上訴狀。
                                          書記官  蔡  語  珊
中      華      民      國    九十一    年      七      月    三十一    日
